臺灣臺中地方法院刑事判決　　　　　　 100年度易字第2996號
公　訴　人　臺灣臺中地方法院檢察署檢察官
被　　　告　楊水順
上列被告因竊盜案件，經檢察官提起公訴（100年度偵字第20231
號），本院因被告所犯非死刑、無期徒刑、最輕本刑為三年以上
有期徒刑之罪或高等法院管轄第一審案件，經被告就被訴事實為
有罪之陳述，裁定進行簡式審判程序，判決如下：
    主    文
楊水順犯竊盜罪，累犯，處有期徒刑伍月，扣案之鑰匙壹支沒收
。又犯竊盜罪，累犯，處有期徒刑肆月。又犯攜帶兇器竊盜罪，
累犯，處有期徒刑柒月，扣案之油壓剪壹支沒收。應執行有期徒
刑壹年，扣案之鑰匙壹支、油壓剪壹支，均沒收。
    犯罪事實及理由
一、本件犯罪事實及證據，除加列「被告於本院審理時之自白」
    為證據之外，餘均引用起訴書之記載（如附件）。
二、扣案之鑰匙1支，為被告所有供犯罪事實(一)竊取機車犯行時
    所用之物；扣案之油壓剪1支，為被告所有供犯罪事實(三)竊
    取抽水馬達犯罪時所用之物，業經被告供明在卷，均應依刑
    法第38條第1項第2款規定宣告沒收。
三、依刑事訴訟法第273條之1第1項、第310條之2、第454條、第
    299條第1項前段，刑法第320條第1項、第321條第1項第3款
    、第47條第1項、第38條第1項第2款、第51條第5款，判決如
    主文。
本案經檢察官張良旭到庭執行職務。
中    華    民    國  100    年    10    月    25    日
                  刑事第十四庭  法  官  戴嘉慧
以上正本證明與原本無異。
如不服本判決應於收受判決後10日內向本院提出上訴書狀，並應
敘述具體理由；其未敘述上訴理由者，應於上訴期間屆滿後20日
內向本院補提理由書（均須按他造當事人之人數附繕本）；「切
勿逕送上級法院」。
告訴人或被害人對於判決如有不服具備理由請求檢察官上訴者，
其上訴期間之計算係以檢察官收受判決正本之日期為準。
                                書記官  劉晴芬
中    華    民    國   100    年    10    月    25    日
【附錄本案論罪科刑法條】
刑法第320條（普通竊盜罪、竊佔罪）
意圖為自己或第三人不法之所有，而竊取他人之動產者，為竊盜
罪，處5年以下有期徒刑、拘役或5百元以下罰金。
意圖為自己或第三人不法之利益，而竊佔他人之不動產者，依前
項之規定處斷。
前二項之未遂犯罰之。
刑法第321條（加重竊盜罪）
犯竊盜罪而有下列情形之一者，處6月以上、5年以下有期徒刑，
得併科新臺幣10萬元以下罰金：
一、侵入住宅或有人居住之建築物、船艦或隱匿其內而犯之者。
二、毀越門扇、牆垣或其他安全設備而犯之者。
三、攜帶兇器而犯之者。
四、結夥三人以上而犯之者。
五、乘火災、水災或其他災害之際而犯之者。
六、在車站、埠頭、航空站或其他供水、陸、空公眾運輸之舟、
    車、航空機內而犯之者。
前項之未遂犯罰之。
【附件】
臺灣臺中地方法院檢察署檢察官起訴書
                                    100年度偵字第20231號
    被      告  楊水順  男  48歲（民國○○年○○月○日生）
                        住臺中市○○區○○里○○路78號
                        （在押）
                        國民身分證統一編號：Ｚ000000000號
上列被告因竊盜案件，已經偵查終結，認應該提起公訴，茲將犯
罪事實及證據並所犯法條分敘如左：
        犯罪事實
一、楊水順前因竊盜案件，分別臺灣臺中地方法院判處有期徒刑
    8月、3月、5月及4月，並定應執行有期徒刑1年6月確定，於
    民國100年4月30日因縮短刑期執行完畢，猶不知悔改。復意
    圖為自己不法之所有，而為下列竊盜犯行：(一)於100年9月10
    日17時30分許，在臺中市○○區○○路1號前，見林秀琴所
    有之車牌號碼F9N-929號重型機車無人看守，即持自備之鑰
    匙發動後騎乘離去而竊取之；得手後供己作為代步之用。(二)
    復於同年月15日3時許，騎乘上開竊得之機車行經設於臺中
    市清水區鎮○○街68號之正佳汽車修配場，見陳俊松所有之
    車牌號碼IM-2509號自小貨車停放路邊無人看守，即竊取裝
    置於上開自小貨車上之電瓶1顆，並以前開竊得之機車載運
    離去。(三)又於同年月15日3時30分許，騎乘上開竊得之機車
    行經郭義明位於臺中市○○區○○路37巷3號之住家，見該
    處設置有家用抽水馬達1顆，即返家持客觀上得以作為兇器
    之油壓剪後，再返回上址以油壓剪剪斷與抽水馬達連接之水
    管後，再以前開竊得之機車載運抽水馬達離去而竊取之。嗣
    於同年月15日4時許，巡邏員警察覺楊水順騎乘前開竊得之
    贓車欲攔查之際，楊水順反騎乘機車加速逃逸，行至臺中市
    ○○區○○路315巷16之7號旁時不慎摔落田裡，而為警當場
    查獲，並扣得前開竊得之贓車、電瓶及抽水馬達等物。
二、案經林秀琴訴由臺中市政府警察局清水分局報告偵辦。
        證據並所犯法條
一、證據清單
┌──┬────────┬──────────────┐
│編號│證據名稱        │待證事實                    │
├──┼────────┼──────────────┤
│(一)  │被告楊水順於警、│全部犯罪事實。              │
│    │偵訊之自白      │                            │
├──┼────────┼──────────────┤
│(二)  │1.告訴人林秀琴之│犯罪事實一(一)所載車牌號碼F9N-│
│    │  指訴          │929重型機車遭竊之事實。     │
│    │2.臺中市政府警察│                            │
│    │  局車輛協尋電腦│                            │
│    │  輸入單        │                            │
├──┼────────┼──────────────┤
│(三)  │被害人陳俊松之指│犯罪事實一(二)所載車牌號碼IM-2│
│    │訴              │509號自小貨車電瓶遭竊之事實 │
│    │                │。                          │
├──┼────────┼──────────────┤
│(四)  │被害人郭義明之指│犯罪事實一(三)所載抽水馬達遭竊│
│    │訴              │之事實。                    │
├──┼────────┼──────────────┤
│(五)  │1.臺中市政府警察│扣得車牌號碼F9N-929號重型機 │
│    │  局清水分局扣押│車、汽車電瓶1顆、抽水馬達1顆│
│    │  筆錄          │、油壓剪1支及鑰匙1支等物。  │
│    │2.扣押物品目錄表│                            │
│    │3.贓物認領保管單│                            │
├──┼────────┼──────────────┤
│(六)  │照片            │上開扣得之物品及犯罪地點。  │
├──┼────────┼──────────────┤
│(七)  │職務報告及刑案現│本案查獲經過及查獲地點。    │
│    │場測繪圖        │                            │
└──┴────────┴──────────────┘
二、核被告所為犯罪事實一(一)、(二)所載2次犯行，係犯刑法第320
    條第1項之普通竊盜罪嫌；其所為犯罪事實一(三)所載犯行，
    係犯刑法第321條第1項第3款之加重竊盜罪嫌。被告上開3次
    犯行，犯意個別，罪名互殊，請予分論並罰。又被告前受有
    期徒刑執行完畢，有本署刑案資料查註記錄表在卷可稽，其
    於5年內再犯本件有期徒刑以上之罪，為累犯，請依刑法第
    47條第1項規定加重其刑。末請審酌被告雖坦承犯行，態度
    良好，惟素行不佳，為謀私利而漠視他人財產權利各情，量
    處應執行有期徒刑1年。
三、依刑事訴訟法第251條第1項提起公訴。
  此  致
臺灣臺中地方法院
中    華    民    國   100    年    9     月    19    日
                              檢  察  官  林于人
本件正本證明與原本無異
中    華    民    國   100    年    9     月    27    日
                              書  記  官  陳淑芬